臺灣臺南地方法院臺南簡易庭民事判決
111年度南小字第1317號
原      告  旺旺友聯產物保險股份有限公司

法定代理人  劉自明  
訴訟代理人  彭欣如  
            楊弘儒  
被      告  曾建驊  


上列當事人間請求侵權行為損害賠償事件，本院於民國111年9月
23日言詞辯論終結，判決如下：
    主  文
被告應給付原告新臺幣62,677元，及自民國111年6月14日起至清
償日止，按週年利率百分之5計算之利息。
原告其餘之訴駁回。 
訴訟費用新臺幣1,000元由被告負擔。
本判決原告勝訴部分得假執行。
    事實及理由
一、原告主張：訴外人林家良於民國109年7月29日8時44分許，
    駕駛訴外人鴻玖交通有限公司所有、原告承保之車牌號碼00
    0-0000號營業貨運曳引車（下稱系爭車輛），行經臺南市○
    區○○路○00號停車格前時，適被告駕駛車牌號碼000-000號計
    程車自該處第85號停車格駛出，因被告起駛不讓行進中之系
    爭車輛優先通行，擦撞系爭車輛，系爭車輛受有損害(下稱
    系爭事故），系爭車輛修復費用計新臺幣（下同）66,510元
    【計算式：鈑金10,500元＋漆價3,500元＋零件52,510元】，
    原告已依保險契約賠付，爰依保險法第53條第1項及侵權行
    為損害賠償之法律關係，提起本件訴訟，請求被告賠償等語
    。並聲明：被告應給付原告66,510元，及自起訴狀繕本送達
    翌日起至清償日止，按週年利率百分之5計算之利息(見調字
    卷第11頁)。
二、被告則以：我只撞到系爭車輛車頭的右踏板，沒有撞到前輪
    輪框，經我請教友人，他們說這樣的損害，修繕費用大概2
    萬8千多元等語置辯。並聲明：原告之訴駁回(見本院卷第24
    頁)。
三、得心證理由：
  ㈠按因故意或過失，不法侵害他人之權利者，負損害賠償責任
    ；汽車、機車或其他非依軌道行駛之動力車輛，在使用中加
    損害於他人者，駕駛人應賠償因此所生之損害；當事人主張
    有利於己之事實者，就其事實有舉證之責任，民法第184條
    第1項前段、第191條之2本文、民事訴訟法第277條前段分別
    定有明文。查原告主張之上揭事實，業據提出事故當事人登
    記聯單、道路交通事故現場圖、系爭車輛行照、估價單、統
    一發票、理賠申請書、賠償給付同意書等件為證（見調字卷
    第15至27頁），並有臺南市政府警察局第一分局函送之系爭
    事故全卷資料（見調字卷第45至97頁）附卷可參，堪信為真
    ，是原告主張被告應負侵權行為損害賠償責任，洵屬有據。
　㈡被告固以前揭情詞置辯，惟臺南市政府警察局第一分局函送
    之道路交通事故現場圖記載：系爭車輛因系爭事故受損位置
    為副駕駛座腳踏板、右側擋流板、右側鋁圈刮損(見調字卷
    第51頁)，又臺南市政府警察局第一分局函送之照片亦顯示
    系爭車輛副駕駛座腳踏板、右側擋流板、右側鋁圈、右前輪
    胎均有擦撞痕跡及被告計程車之黃色油漆痕跡(見調字卷第9
    1至93頁)，則系爭車輛因系爭事故致副駕駛座腳踏板、右側
    擋流板、右側鋁圈、右前輪胎受損乙節，應堪予認定。而原
    告所提系爭車輛修繕估價單上修理項目為鋁圈、輪胎、腳踏
    膠框、腳踏鋁板(見調字卷第21頁)，與系爭車輛受損位置相
    符，是原告主張系爭車輛因系爭事故所需修復費用為66,510
    元乙情，應屬有據。至被告稱修繕費用過高云云，未舉證以
    實其說，尚難憑採。
　㈢又不法毀損他人之物者，應向被害人賠償其物因毀損所減少
    之價額，民法第196條定有明文。依該規定請求賠償毀損所
    減少之價額，得以修復費用為估定標準，但以必要者為限，
    例如修理材料以新品更換舊品，應予折舊（最高法院77年度
    第9次民事庭會議決議參照）。查：
　⒈系爭車輛經送源樹汽車有限公司修繕，修繕費用66,510元【
    計算式：鈑金10,500元＋漆價3,500元＋零件52,510元】乙節
    ，有估價單、發票（見調字卷第21至23頁）為證，堪信為真
    。
　⒉系爭車輛係2020年6月即109年6月出廠（見調字卷第19頁之系
    爭車輛行車執照），距系爭事故發生之109年7月29日為2個
    月，則計算系爭車輛材料零件之損害賠償數額時，自應扣除
    折舊部分始屬合理。再依行政院公布之固定資產耐用年數表
    及固定資產折舊率表，運輸業用客車、貨車之耐用年數為4
    年，依定率遞減法，每年折舊率為0.438，並依營利事業所
    得稅結算申報查核準則第95條第8項規定，固定資產提列折
    舊採用定率遞減法者，以1年為計算單位，其使用期間未滿1
    年者，按實際使用之月數相當於全年之比例計算之，不滿1
    月者，以1月計。是系爭車輛修復費用中材料部分扣除折舊
    後應為48,677元(計算式詳附表)，則系爭車輛因系爭事故所
    受損害，應以62,677元為合理【計算式：鈑金10,500元＋漆
    價3,500元＋零件48,677元】。
四、從而，原告依保險代位求償權及侵權行為損害賠償法律關係
    ，請求被告給付62,677元，及自起訴狀繕本送達翌日之111
    年6月14日起至清償日止，按週年利率百分之5計算之利息，
    為有理由，應予准許；逾此範圍之請求，即無理由，應予駁
    回。
五、本件事證已臻明確，兩造其餘攻擊防禦方法及證據，核與判
    決之結果不生影響，爰不一一論列，併此敘明。
六、本件係就民事訴訟法第436條之8第1項規定之小額訴訟事件
    所為被告部分敗訴之判決，依民事訴訟法第436條之20之規
    定，應依職權就被告敗訴部分宣告假執行。
七、訴訟費用負擔之依據：民事訴訟法第436條之19第1項、第79
    條。　
中　　華　　民　　國　　111　 年　   10　　月　  7　　日
                  臺灣臺南地方法院臺南簡易庭
　　　　　　　　　             法    官　王淑惠
以上正本係照原本作成。
如不服本判決，應於送達後20日內，向本院提出上訴狀並表明上
訴理由，如於本判決宣示後送達前提起上訴者，應於判決送達後
20日內補提上訴理由書（須附繕本）。對於小額程序之第一審判
決之上訴，非以其違背法令為理由，不得為之。且上訴狀內應記
載表明(一)原判決所違背之法令及其具體內容；(二)依訴訟資料
可認為原判決有違背法令之具體事實者。如委任律師提起上訴者
，應一併繳納上訴審裁判費。
中　　華　　民　　國　　111 　年　   10　　月　  8　　日
                               書 記 官  洪凌婷 
附表
折舊時間           金額
第1年折舊值        52,510×0.438×(02/12)=3,833
第1年折舊後價值    52,510-3,833=48,677